臺灣新竹地方法院刑事判決
110年度交訴字第102號
公  訴  人  臺灣新竹地方檢察署檢察官
被      告  彭鴻壬



                    （現在法務部矯正署苗栗勒戒所觀察勒                         戒中）
上列被告因過失致死案件，經檢察官提起公訴（110年度偵字第7
477號），被告於本院準備程序中就被訴事實為有罪之陳述，經
告以簡式審判程序意旨，並聽取公訴人、被告之意見後，改依簡
式審判程序審理並判決如下：
    主  文
彭鴻壬犯過失致死罪，處有期徒刑肆月，如易科罰金，以新臺幣
壹仟元折算壹日。
    犯罪事實及理由
一、本件犯罪事實及證據，除證據部分補充被告於本院準備程序
    、審理時之自白外，餘均引用檢察官起訴書之記載（如附件
    ）。
二、論罪科刑：　
㈠、核被告所為，係犯刑法第276條之過失致死罪。被告於員警據
    報至現場處理尚不知悉其犯嫌前，坦承肇事，嗣並願接受裁
    判，有道路交通事故肇事人自首情形紀錄表在卷可證，被告
    符合自首之要件，爰依刑法第62條前段規定減輕其刑。
㈡、爰以行為人之責任為基礎，審酌被告駕車疏未注意車前狀況
    ，又超速行駛，致撞及步行欲穿越劃有分向限制線車道之被
    害人，而生本件車禍事故，審酌被告與被害人雙方之過失程
    度，及本案犯罪所生之法益侵害，為被害人無可回復之生命
    法益侵害，一夕之間使被害人之子女頓失依靠，且迄今仍未
    能與被害人家屬達成和解、賠償損害，故就被告侵害法益情
    節嚴重性、過失程度及被告犯後坦承犯行之態度等進行考量
    ，並審酌被告高中肄業之智識程度，前從事板模工、土木工
    程、自陳入監前需扶養年邁雙親之家庭經濟狀況，及被害人
    家屬對於量刑表示之意見等一切情狀後，爰量處如主文所示
    之刑，並諭知易科罰金之折算標準，以資警惕。
據上論斷，應依刑事訴訟法第273條之1第1項、第299條第1項前
段、第310條之2、第454條第2項，判決如主文。
本案經檢察官林奕彣提起公訴，檢察官邱宇謙到庭執行職務。
中    華    民    國   110    年    12   月    28    日
                  刑事第九庭  法  官  卓怡君
以上正本證明與原本無異。　　　　　　　　　
如不服本判決應於收受本判決後20日內向本院提出上訴書狀，上
訴書狀應敘述具體理由。上訴書狀未敘述上訴理由者，應於上訴
期間屆滿後20日內補提理由書狀於本院(均須按他造當事人之人
數附繕本 )「切勿逕送上級法院」。　
中　　華　　民　　國　　110 　年　　12　　月　　28　　日
                               書記官  胡家寧
附錄本判決論罪法條：
中華民國刑法第276條
因過失致人於死者，處5 年以下有期徒刑、拘役或50萬元以下罰
金。
【附件】
臺灣新竹地方檢察署檢察官起訴書
                                     110年度偵字第7477號
　　被　　　告　彭鴻壬　男　52歲（民國00年0月0日生）
　　　　　　　　　　　　住新竹縣○○鎮○○里0鄰○○路000
　　　　　　　　　　　　巷00弄○○00號
　　　　　　　　　　　　國民身分證統一編號：Z000000000號
上列被告因過失致死案件，已經偵查終結，認應該提起公訴，茲
將犯罪事實及證據並所犯法條分敘如下：
　　　　　　犯罪事實
一、彭鴻壬於民國110年1月26日6時許，騎駛車號000-000號普通
    重型機車，沿新竹縣關西鎮正義路由北往南方向直行，於行
    經該路149號前，明知該路段速限為50公里，且應注意機車
    於行進中駕駛人應注意車前狀況，隨時採取必要安全措施，
    而依當時日間光線良好等情形，又無不能注意之情事，竟疏
    於注意車前狀況，並超速以時速60公里速度前行，適王戴鳳
    金亦未充分注意車道上行進中之車輛並讓其先行，由西向東
    方向自住處外步行進入劃有分向限制線之車道欲橫越馬路，
    彭鴻壬見狀閃煞不及而撞擊王戴鳳金，致王戴鳳金受有右側
    髋關節骨折，脊椎壓迫等傷害，經送醫後，仍因身體年邁狀
    況不佳，加之外傷未癒而導致急性心肺衰竭，於110年3月31
    日不治死亡。
二、案經王戴鳳金之子王萬玖訴由新竹縣政府警察局新埔分局報
    告偵辦。
　　　　　　證據並所犯法條
一、證據清單
編號 證據名稱 待證事實 1 被告彭鴻壬於警詢中之陳述 坦承於上開時、地發生車禍，惟矢口否認有過失行為，辯稱：我煞車不及等語。 2 被害人王戴鳳金於警詢中之陳述、國軍桃園總醫院附設民眾診療服務處診斷證明書一份。 證明車禍發生之經過及受傷之事實。 3 告訴人於警詢及偵查中之指述、被害人國軍桃園總醫院病歷資料 證明被害人因此車禍後身體均未曾康復，加之年邁嗣即過世之事實。 4 道路交通事故現場圖、道路交通事故調查報告表(一)、(二)、新竹縣政府警察局新埔分局關西分駐所道路交通事故當事人登記聯單、道路交通事故肇事人自首情形紀錄表、現場照片12張 車禍發生之經過 5 交通部公路總局新竹監理所110年9月27日竹監鑑字第1100231039號函之鑑定意見書。 證明鑑定意見認被告超速行駛且未充分注意車前狀況為肇事次因，被告騎駛車輛有過失行為之事實。 
二、核被告所為係犯刑法第276條過失致死罪嫌。
三、依刑事訴訟法第251條第1項提起公訴。
  　此　致
臺灣新竹地方法院
中　　華　　民　　國　 110　　年　　10　　月　　6 　　日
　　　　　　　　　　　　　　　檢　察　官　林奕彣　
本件正本證明與原本無異
中　　華　　民　　國　 110　　年　　10　  月　  14　　日
　　　　　　　　　　　　　　　書　記　官  徐晨瑄

所犯法條
刑法第276條　
因過失致人於死者，處五年以下有期徒刑、拘役或五十萬元以下
罰金。